臺灣新竹地方法院刑事判決
                                     111年度交訴字第47號
公  訴  人  臺灣新竹地方檢察署檢察官
被      告  唐玉芬



上列被告因公共危險案件，經檢察官提起公訴（111年度調偵字
第161號），本院依簡式審判程序判決如下：
    主  文
唐玉芬犯駕駛動力交通工具發生交通事故致人傷害逃逸罪，處有
期徒刑陸月，如易科罰金，以新臺幣壹仟元折算壹日。
    事實及理由
一、本件犯罪事實及證據，除犯罪事實欄一、第6行應更正「…由
    北往南斜向橫越車道…」、第10至12行應更正「詎唐玉芬明
    知其逕自橫越車道之舉，業已造成陳為昀所騎乘之車輛發生
    事故，亦明知機車駕駛人騎乘機車發生交通事故致人死傷，
    應即採取救護措施及依規定處置，並通知警察機關處理，竟
    另行起意，並基於駕駛動力交通工具發生交通事故致人傷害
    逃逸之犯意，於發生交通事故後未在現場等待員警處理以釐
    清肇事責任，反逕自駕車離去」；證據並所犯法條欄應補充
    「新竹市警察局舉發違反道路交通管理事件通知單影本1份
    」外，餘均引用檢察官起訴書之記載（如附件）。
二、論罪科刑
（一）核被告唐玉芬所為，係犯刑法第185條之4第1項前段之駕
      駛動力交通工具發生交通事故致人傷害逃逸罪。
（二）被告前於106年間，因公共危險案件，經本院以107年度竹
      交簡字第56號判決判處有期徒刑2月，緩刑2年確定，再經
      本院以109年度撤緩字第18號裁定撤銷緩刑確定，並於110
      年9月28日執行完畢等情，有臺灣高等法院被告前案紀錄
      表1份在卷可稽，其於前案執行完畢後5年內故意再犯本案
      有期徒刑以上之罪，為累犯，經審酌其情節，並參照司法
      院大法官會議釋字第775號解釋之意旨，為避免發生罪刑
      不相當之情形，爰不加重最低本刑。
（三）爰審酌被告於駕車發生交通事故致人傷害後，未在現場等
      待員警處理以釐清肇事責任，所為應予非難，惟念其犯後
      坦承犯行，業與被害人達成和解，態度尚可，兼衡被告有
      粗工之工作，暨被告之犯罪動機、目的、手段、品行、生
      活狀況（警詢自陳家庭經濟狀況為勉持）、智識程度為國
      小畢業等一切情狀，量處如主文所示之刑，並諭知易科罰
      金之折算標準，以資懲儆。
據上論斷，應依刑事訴訟法第273條之1第1項、第299條第1項前
段、第310條之2、第454條第2項，判決如主文。
本案經檢察官張瑞玲提起公訴，檢察官鄒茂瑜到庭執行職務。
中　　華　　民　　國　　111 　年　　6 　　月　　16　　日
                  刑事第七庭  法　官  王子謙
以上正本證明與原本無異。
如不服本判決應於收受本判決後20日內向本院提出上訴書狀，上
訴書狀應敘述具體理由。上訴書狀未敘述上訴理由者，應於上訴
期間屆滿後20日內補提理由書狀於本院（均須按他造當事人之人
數附繕本）「切勿逕送上級法院」。
中　　華　　民　　國　　111 　年　　6 　　月　　16　　日
                              書記官  廖宜君
附錄本案論罪科刑法條全文：
刑法第185條之4
駕駛動力交通工具發生交通事故，致人傷害而逃逸者，處六月以
上五年以下有期徒刑；致人於死或重傷而逃逸者，處一年以上七
年以下有期徒刑。
犯前項之罪，駕駛人於發生交通事故致人死傷係無過失者，減輕
或免除其刑。
（附件）
臺灣新竹地方檢察署檢察官起訴書
                                    111年度調偵字第161號
　　被　　　告　唐玉芬　女　50歲（民國00年0月0日生）
　　　　　　　　　　　　住○○市○區○○里○○街00巷00弄
　　　　　　　　　　　　　00號
　　　　　　　　　　　　居新竹市○區○○路00巷0號
　　　　　　　　　　　　國民身分證統一編號：Z000000000號
上列被告因公共危險案件，已經偵查終結，認應提起公訴，茲將
犯罪事實及證據並所犯法條分敘如下：
　　　　犯罪事實
一、唐玉芬於民國110年11月29日上午9時37分許，騎乘車牌號碼
    000-000號普通重型機車沿新竹市○區○○路000號之台灣中油
    加油站永富站出口處起步欲橫越車道往東方向行駛，原應注
    意左側車道上行進中之車輛讓其先行，而依當時情形，又無
    不能注意之情事，竟疏於注意左方車道來車，逕自該出口處
    起步由南往北斜向橫越車道，適陳為昀騎乘車牌號碼000-00
    0號普通重型機車，沿新竹市北區中正路由東往西方向直行
    至該處，2車發生擦撞，致陳為昀人車倒地，因此受有臉部
    挫擦傷、雙膝挫擦傷等傷害(涉嫌過失傷害部分另為不起訴
    處分)。詎唐玉芬肇事致人受傷，基於肇事逃逸之犯意，未
    在現場等待員警處理以釐清肇事責任，即駕車離開現場逸。
二、案經陳為昀訴由新竹市警察局第一分局報告偵辦。
　　　　證據並所犯法條
一、證據清單及待證事實：
編號 證據名稱 待證事實 1 被告唐玉芬於警詢及偵訊時之自白 被告坦承肇事後見告訴人被救護車載走，因其在易服勞務，在警察到場確認身分前即離去之事實。 2 證人即告訴人陳為昀於警詢及偵訊時之指證 佐證全部犯罪事實。 3 新竹馬偕紀念醫院普通診斷證明書1紙 佐證告訴人因車禍受有上開傷害之事實。 4 道路交通事故現場圖、道路交通事故調查報告表(一)、(二)各1份、道路交通事故照片(含監視器影像畫面)共31張、監視器影像光碟1片 佐證全部犯罪事實。 
二、核被告唐玉芬所為，係犯刑法第185條之4第1項前段之公共
    危險罪嫌。
三、依刑事訴訟法第251條第1項提起公訴。
　　此　致
臺灣新竹地方法院
中　　華　　民　　國　 111　　年　 　3 　 月　　21　　日
　　　　　　　　　　　　　　　檢　察　官　張瑞玲
本件證明與原本無異
中　　華　　民　　國　 111　　年　　 3　  月　  30 　 日
                              書  記  官  彭映婷
所犯法條
刑法第185條之4第1項　　
駕駛動力交通工具發生交通事故，致人傷害而逃逸者，處 6 月
以上 5 年以下有期徒刑；致人於死或重傷而逃逸者，處 1 年以
上 7 年以下有期徒刑。